Inventaris van het archief van het Directoraat-Generaal Industrie en Diensten (DGID), (1972) 1993-2001
Nationaal Archief, Den Haag
- Taakuitvoering, 2
  - Economische aangelegenheden, -1.82
    - Industrie. Dienstverlening. Handel, -1.824
      - Industrieën en producten van industrieën, -1.824.2
        - Voertuigen, -1.824.2:629
          - Auto-industrie, -1.824.2:629.113
            - Stukken betreffende het leveren van een bijdrage aan de behandeling van diverse aangelegenheden inzake Volvo Car BV, Volvo Car Corporation, Mitsubishi Motors Corporation en NedCar BV, 1972 - 2001; 1080-1259; 137 pakken, 41 omslagen en 2 stukken
              - Het voeren van overleg met vakbewegingen inzake de afslanking bij NedCar 1993 - 1994, 1233; omslag
              - Het voeren van correspondentie en het informeren van de minister en de voorzitter van de Tweede Kamer der Staten-Generaal inzake de reorganisatie en de toekomst van engeneering en development 1993 - 1995, 1234; pak
              - Het verlenen van een opdracht tot het uitvoeren van onderzoek naar de kostenallocatie binnen NedCar BV aan Arthur Andersen te Eindhoven 1993 - 1997, 1235-1239
                - 1993 nov. 13 - 1994 sep. 05, 1235; pak
                - 1994 okt. 05 - dec. 21, 1236; pak
                - 1995 feb. 24 - 1997 juni 07, 1237; pak
                - 1996-1997, 1238; pak
                - Bijlagen 1996, 1239; pak
              - Het verlenen van de opdracht aan Arthur Andersen & Co. tot het verrichten van onderzoek inzake het opstellen van de completion balans 1993 - 1999, 1240-1241
                - 1993 - 1994, 1240; omslag
                - 1996 - 1999, 1241; pak
              - Dossier inzake vergaderingen van het NedCarTeam 1994 - 1996, 1242; omslag
              - Het voeren van financieel overleg met de Volvo Car Corporation (VCC) met betrekking tot commerciële ontwikkeling rond de 400 serie 1994 - 1997, 1243-1244
                - 1994 - 1995, 1243; pak
                - 1996 - 1997, 1244; omslag
              - Rapporten en verslagen 1994 - 1997, 1245-1248
                - Ontvangen rapport van Arthur Andersen & Co, SC inzake NedCar an Analasys of Expected Net Proceeds for the Dutch State Resulting from the Investments in NedCar 1994, 1245; omslag
                - NedCar jaarverslagen van 1991 - 1994 1995, 1246; omslag
                - NedCar kwartaalrapportages van 1992 - 1994 1995, 1247; pak
                - NedCar kwartaalrapportages van 1995 - 1996 1997, 1248; omslag
              - Verschillende aangelegenheden met Mitsubishi, waaronder de mandaat ondertekening voor de overeenkomst tussen Mitsubishi en NedCar 1994 - 1999, 1249; pak
              - Het toekennen van een financiële bijdrage in de exploitatiekosten van PD&E (Product Design and Engineering) 1995, 1250; omslag
              - Het laten verrichten van taxaties door Troostwijk Taxaties BV te Amsterdam van verschillende zaken 1995 - 1996, 1251-1253
                - De Volvo 400 productielijn in verband met de mogelijke overname door Volvo Car Corporation en Mitsubishi Motors Corporation 1995 - 1996, 1251; pak
                - De onroerende zaak te Born 1996, 1252; omslag
                Nota bene: Zie voor tekeningen de inv.nrs. 2096 - 2103
                - De onroerende zaak te Helmond 1996, 1253; omslag
              - Het verlenen van de opdracht aan Arthur Andersen & Co tot het uitvoeren van een review van de 1996 Gross Profit Reference Level calculatie van CarDistri BV 1996 - 1997, 1254; omslag
              - Het verlenen van de opdracht aan Arthur Anderson & Co. tot het beantwoorden van vragen van de Europese Commissie inzake NedCar 1997, 1255; omslag
              - Het behandelen van aangelegenheden met betrekking tot de afsluiting van de Volvo 400 productie in het kader van de gesloten Completion Date Settlement Agreement tussen Volvo, Mitsubishi, de Staat en Nedcar 1997 - 1999, 1256-1257
                - 1997, 1256; pak
                - 1997 - 1999, 1257; pak
              - Het verlenen van de opdracht aan Arthur Andersen Business Consulting tot het uitvoeren van een working paper review en assistentie inzake NedCar 1997 - 1999, 1258; omslag
              - Het verlenen van de opdracht aan Arthur Andersen Belastingadviseurs tot het adviseren inzake de civielrechtelijke en fiscaalrechtelijke uitleg van een aantal bepalingen uit de aandeelhoudersovereenkomst gesloten op 31 augustus 1991 tussen Volvo Car Corporation, Mitsubishi Motors Corporation en de Nederlandse Staat 1998 - 1999, 1259; omslag
            - Stukken betreffende het inbrengen van het Nederlandse standpunt bij de Europese Commissie inzake de totstandkoming van kaderregelingen ten aanzien van steun aan de auto-industrie, 1981 - 2000; 1260-1261; 2 pakken
              - 1981 - 1996, 1260; pak
              - 1994 - 2000, 1261; pak
            - Stukken betreffende het behandelen van diverse aangelegenheden inzake DAF NV, 1992 - 1997; 1262-1268; 1 pak en 2 omslagen
              - Het behandelen van het faillissement van DAF 1992 - 1997, 1262-1264
                - Het opstellen van een vordering aan de Curatoren van DAF gebaseerd op diverse subsidieovereenkomsten 1992 - 1997, 1262; omslag
                - Het behandelen van het faillissement van DAF BV en de totstandkoming van Daf Trucks NV 1993, 1263; pak
                - Het informeren van de minister met betrekking tot diverse reguliere en strategische overleggen met DAF Trucks NV 1994 - 1995, 1264; omslag
              - Onderzoeksprocedures van de Europese Commissie op basis van de meldingen tot het verlenen van steun 1992 - 1997, 1265-1267
                - 1992 - 1995, 1265; pak
                - 1995, 1266; pak
                - 1995 - 1997, 1267; omslag
              - Het adviseren inzake TOK (Technische Ontwikkelingskrediet)-aanvragen, businessplan en gespreksverslag van 30 maart 1993 1993 - 1994, 1268; omslag
            - Stukken betreffende het verlenen van een subsidie aan Stichting Centrum voor Innovatie en Technologie voor het Carrosseriebedrijf ten behoeve van het Demonstratieproject Composieten in de Carrosseriebouw, 1995 - 1997; 1269; pak
            - Stukken betreffende het informeren van de voorzitter van de Tweede Kamer der Staten-Generaal met betrekking tot de Haalbaarheidstudie naar de massaproduktie van de zogenaamde 3- liter auto, 1997; 1270; omslag
            - Stukken betreffende het verlenen van de opdracht aan Berenschot BV tot het uitvoeren van een onderzoek naar de Nederlandse automotive industrie, 1999 - 2000; 1271-1272; 2 pakken
              - Offerte, commitering en afrekening 1999 - 2000, 1271; pak
              - Eindrapport 2000, 1272; pak
          - Scheepsbouw, -1.824.2:629.12
            - Stukken betreffende het vaststellen en toezeggen van financiering van door ondernemers in de scheepsbouw geleden verliezen, 1979 - 1995; 1273-1276; 2 pakken en 2 omslagen
              - BV Scheepswerf en Gashouderbouw v/h Jonker en Stans BV te Hendrik Ido Ambacht ten behoeve van een koelschip voor Vianneytte Cool Trans VOF te Rotterdam 1979 - 1993, 1273; omslag
              - BV Scheepswerf De Merwede te Hardinxveld-Giessendam ten behoeve van een trainings/cargo ship in opdracht van het Ministerie voor Communicatie en Transport van de Verenigde Staten van Mexico 1979 - 1995, 1274; pak
              - IHC Holland NV te Sliedrecht ten behoeve van een sleepzuiger in opdracht van Instituto Nacional Canalizaciones (Incanal) te Caracas (Venezuela) 1983 - 1995, 1275; pak
              - Damen Shipyards te Gorinchem 1992 - 1993, 1276; omslag
                Nota bene: Verliesparticipatie bouwnummers 2206 - 2208, 2808 - 2810
            - Stukken betreffende het vaststellen en toekennen van een investeringsbijdrage voor scheepswerven, 1980 - 1995; 1277-1278; 3 omslagen
              Nota bene: Bevat 2 tekeningen
              - Scheepswerf en Machinefabriek De Merwede 1980 - 1995, 1277; omslag
              - Scheepswerf De Hoop, BV te Lobith 1988 - 1994, 1278; omslag
            - Stukken betreffende het vaststellen en toezeggen van subsidies en budgetten voor de bouw van zeeschepen, 1980 - 2001; 1279-1630; 11 pakken en 341 omslagen
              Nota bene: Alfabetisch geordend op bedrijfsnaam
              - Amels BV te Makkum 1980 - 1996, 1279-1280
                - Budgetvaststelling in het kader van de regeling generieke steun 1980 - 1996, 1279; pak
                - Projectnr. 40643: ten behoeve van een KHV-schip in opdracht van F.S. Switynk te Rotterdam 1984 - 1993, 1280; omslag
              - Barkmeijer Stroobos BV te Stroobos 1990 - 2000, 1281-1296
                - Projectnr. 57538: ten behoeve van een kruiplijncoaster in opdracht van Saligot Shipping Company Limited te Limassol 1993 - 1994, 1281; omslag
                - Projectnr. 57559: ten behoeve van een zeegaand beunschip in opdracht van Reimerswaal BV 1993 - 1994, 1282; omslag
                - Projectnr. 58651: ten behoeve van een multi purpose coaster in opdracht van Vega Reederei 1994 - 1995, 1283; omslag
                - Projectnr. 58653: ten behoeve van een multi purpose coaster in opdracht van Rederij Bruins 1994 - 1995, 1284; omslag
                - Projectnr. 59758: ten behoeve van een multi purpose coaster in opdracht van Rederij Zodiac te Harlingen 1995 - 1996, 1285; omslag
                - Projectnr. 59759: ten behoeve van een multi purpose coaster in opdracht van Arlow Shipping 1995, 1286; omslag
                - Projectnr. 59760: ten behoeve van een multi purpose coaster in opdracht van Rederij de Vrij 1995 - 1996, 1287; omslag
                - Projectnr. 59761: ten behoeve van een multi purpose coaster in opdracht van Arklow Shipping (Ierland) 1995 - 1996, 1288; omslag
                - Projectnr. 61580; ten behoeve van een Multi purpose Coaster in opdracht van rederij Ter Stege 1996 - 1998, 1289; omslag
                - Projectnr. 61589: ten behoeve van een multi purpose coaster in opdracht van Arklow Shipping Ltd (Ierland) 1996 - 1998, 1290; omslag
                - Projectnr. 62756: ten behoeve van een multi purpose coaster in opdracht van Rederij Tilma 1997 - 1998, 1291; omslag
                - Projectnr. 64005 ten behoeve van multi purpose coaster in opdracht van Arklow Shipping te Wicklow Ireland 1998 - 1999, 1292; omslag
                - Projectnr. 64014: ten behoeve van een zeegaande sleephopperzuiger in opdracht van M.N.O Vervat BV Rotterdam te Rotterdam 1998 - 2000, 1293; omslag
                - Projectnr. 65538: ten behoeve van multi purpose coaster in opdracht van Vega- Reederei Freirich Dauber KG te Hamburg (Duitsland) 1999, 1294; omslag
                - Projectnr. 91047: ten behoeve van een bitumen- en olietanker in opdracht van Dublin Shipping Limited (Ierland) 1990 - 1993, 1295; omslag
                - Projectnr. 91064: ten behoeve van een LPG gastanker in opdracht van Itauri Shipping te Leer (Duitsland) 1991 - 1993, 1296; omslag
              - Biesbosch-Dordrecht Scheepswerf De 1995 - 1996, 1297-1298
                - Projectnr. 59739: ten behoeve van een zeegaande bitumen- en olietanker in opdracht van Tipco Asphalt Public CO Ltd 1995, 1297; omslag
                - Projectnr. 61499: ten behoeve van een chemicaliëntankschip in opdracht van Rederij Theodora BV 1996, 1298; omslag
              - Bijlholt, Scheepswerf BV te Hoogezand 1992 - 1997, 1299-1305
                - Budgetvaststelling in het kader van de Subsidieregeling Zeescheepsnieuwbouw 1991 1993- 1997, 1299; omslag
                - Projectnr. 57547: ten behoeve van een sleephopperzuiger in opdracht van Anton Müsing GmbH & Co. KG te Stralsund (Duitsland) 1993 - 1995, 1300; omslag
                - Projectnr. 58665: ten behoeve van een general dry cargo ship in opdracht van AA Eston Contaiers Ltd (Estland) 1994 - 1995, 1301; omslag
                - Projectnr. 92031: ten behoeve van een dry cargo Vessel in opdracht van Heinrich Hanno en Co BV te Rotterdam 1992 - 1993, 1302; omslag
                - Projectnr. 92032: ten behoeve van een dry cargo vessel in opdracht van Rederij Heinrich Hanno & Co. BV te Rotterdam 1992 - 1995, 1303; omslag
                - Projectnr. 92033: ten behoeve van een vrachtschip in opdracht van Minibulker Investment Fund NV 1992 - 1993, 1304; omslag
                - Projectnr. 92034: ten behoeve van een vrachtschip in opdracht van Minibulker Investment Fund NV 1992 - 1993, 1305; omslag
              - Bijlsma Scheepswerf BV te Wartena 1991 - 2000, 1306-1329
                - Niet gehonoreerde steunaanvragen 1994 - 1995, 1306; omslag
                - In opdracht van Wagenborg Beheer BV en Partners te Delfzijl 1995 - 2000, 1307-1312
                - Projectnr. 59723: ten behoeve van een gladdekvrachtschip 1995 - 1996, 1307; omslag
                - Projectnr. 59746: ten behoeve van een gladdekvrachtschip 1995 - 1996, 1308; omslag
                - Projectnr. 61391: ten behoeve van een gladdekvrachtschip 1996, 1309; omslag
                - Projectnr. 61490: ten behoeve van een gladdekvrachtschip 1996 - 1997, 1310; omslag
                - Projectnr. 63702: ten behoeve van een gladdekvrachtschip 1998 - 1999, 1311; omslag
                - Projectnr. 64003: ten behoeve van een gladdekvrachtschip 1998 - 2000, 1312; omslag
                - Projectnr. 57492: ten behoeve van een gladdekvrachtschip in opdracht van C. Vermeulen te Geldermalsen 1993 - 1994, 1313; omslag
                - Projectnr. 57524: ten behoeve van een gladdekvrachtschip in opdracht van Navyleader Shipping Ltd te Nicosia (Cyprus) 1993 - 1994, 1314; omslag
                - Projectnr. 57542: ten behoeve van een gladdekvrachtschip in opdracht van Bankship BV te Delfzijl 1993 - 1994, 1315; omslag
                - Projectnr. 58663: ten behoeve van een veerboot in opdracht van Wagenborg Passagiersdiensten 1994 - 1995, 1316; omslag
                - Projectnr. 58664: ten behoeve van een gladdekvrachtschip in opdracht van R.H Oldekamp 1994 - 1995, 1317; omslag
                - Projectnr. 59588: ten behoeve van een gladdekvrachtschip in opdracht van Shipping Company Boeran 1995 - 1996, 1318; omslag
                - Projectnr. 59597: ten behoeve van een gladdekvrachtschip in opdracht van Shipping Company Boeran 1995 - 1996, 1319; omslag
                - Projectnr. 59709: ten behoeve van een gladdekvrachtschip in opdracht van CV Scheepvaartonderneming Futura 1995 - 1996, 1320; omslag
                - Projectnr. 62593: ten behoeve van een gladdekvrachtschip 1997 - 1999, 1321; omslag
                - Projectnr. 65523: ten behoeve van een gladdekvrachtschip in opdracht van K. Koster te Delfzijl 1999 - 2000, 1322; omslag
                - Projectnr. 65563: ten behoeve van een Chemicalien tanker in opdracht van Seriola BV te Dordrecht 1999 - 2000, 1323; omslag
                - Projectnr. 91036: ten behoeve van een gladdekvrachtschip in opdracht van Scheepsbedrijf Perperkamp CV te Delfzijl 1991 - 1993, 1324; omslag
                - Projectnr. 91059: ten behoeve van een gladdekvrachtschip in opdracht van Danser te Delfzijl 1991 - 1993, 1325; omslag
                - Projectnr. 91060: ten behoeve van een gladdekvrachtschip in opdracht van FA Veninga en Zonen te Delfzijl 1991 - 1993, 1326; omslag
                - Projectnr. 91061: ten behoeve van een gladdekvrachtschip in opdracht van L. Switynk CV te Delfzijl 1991 - 1993, 1327; omslag
                - Projectnr. 91062: ten behoeve van een gladdekvrachtschip in opdracht van K. Koster te Delfzijl 1991 - 1993, 1328; omslag
                - Projectnr. 91063: ten behoeve van een gladdekvrachtschip in opdracht van Waalborg BV te Delfzijl 1991 - 1994, 1329; omslag
              - Bodewes Scheepswerf Volharding Foxhol BV te Hoogezand 1989 - 1999, 1330-1350
                - Niet gehonoreerde steunaanvragen 1994 - 1996, 1330; omslag
                - Projectnr. 89015:: ten behoeve van een containersschip in opdracht van Globecka BV, Nobecka BV en Tribecka BV 1989 - 1993, 1331; omslag
                - Projectnr. 57378: ten behoeve van een combi trader in opdracht van Geulborg BV 1993 - 1994, 1332; omslag
                - Projectnr. 57406: ten behoeve van een combi trader in opdracht van Gouweborg BV 1993 - 1994, 1333; omslag
                - Projectnr. 58714: ten behoeve van een combi trader in opdracht van CV Scheepvaartonderneming Griftborg 1994 - 1995, 1334; omslag
                - Projectnr. 58725: ten behoeve van een combi trader in opdracht van CV Scheepvaartonderneming Doggersbank 1994 - 1996, 1335; omslag
                - Projectnr. 59632:: ten behoeve van een combi trader in opdracht van Briese Shiffahrts (Duitsland) 1995, 1336; omslag
                - Projectnr. 59677:: ten behoeve van een combi trader in opdracht van Briese Shiffahrts (Duitsland) 1995, 1337; omslag
                - Projectnr. 59780: ten behoeve van een combi trader in opdracht van CV Scheepvaartonderneming Gaastborg 1995 - 1996, 1338; omslag
                - Projectnr. 59785: ten behoeve van een combi trader in opdracht van Briese Schiffahrts GmbH & CO KG 1995 - 1996, 1339; omslag
                - Projectnr. 91044: ten behoeve van een gastanker in opdracht van Reliance Industries te Bombay (India) 1995 - 1997, 1340; omslag
                - Projectnr. 59782: ten behoeve van een combi trader in opdracht van W. Rambow Schiffahrtsbetrieb (Duitsland) 1995 - 1997, 1341; omslag
                - Projectnr. 59783: ten behoeve van een combi trader in opdracht van Reederei Schöning (Duitsland) 1995 - 1997, 1342; omslag
                - Projectnr. 61424: ten behoeve van een combi trader in opdracht van Briese Schiffahrts GmbH & Co. KG te Bremen (Duitsland) 1996 - 1997, 1343; omslag
                - Projectnr. 61426: ten behoeve van een mini bulkcarrier in opdracht van Bodewes Scheepswerf Volharding Foxhol 1996 - 1997, 1344; omslag
                - Projectnr. 61516: ten behoeve van een combi trader L.1.1 ijsklasse 1A in opdracht van Reederei Briese (Duitsland) 1996 - 1997, 1345; omslag
                - Projectnr. 62523: ten behoeve van een combi-trader in opdracht van NV Shipping Company Boeran (Nederlandse Antillen) 1997, 1346; omslag
                - Projectnr. 62755: ten behoeve van een combi trader ijsklasse E3 in opdracht van Reederei A. Hinsch (Duitsland) 1997 - 1998, 1347; omslag
                - Projectnr. 62772: ten behoeve van een combicoaster ijsklasse E3 in opdracht van Rederij G.R. Boese (Duitsland) 1997 - 1998, 1348; omslag
                - Projectnr. 63740: ten behoeve van een multi purpose container carrier in opdracht van Harpa Shipping M/V Paramar Ltd te Isle of Man (Groot-Brittannië) 1998 - 1999, 1349; omslag
                - Projectnr. 64138: ten behoeve van een combicoaster IJsklasse A1 in opdracht van CV Vlistborg 1996 - 2001, 1350; omslag
              - Bodewes Scheepswerven BV te Hoogezand 1991 - 2000, 1351-1357
                - Projectnr. 56047: ten behoeve van een 4000 GT bulk carrier in opdracht van Beck Scheepvaart Kantoor 1992 - 1995, 1351; omslag
                - Projectnr. 58632: ten behoeve van een mini bulk carrier in opdracht van Bockstiegel 1994 - 1996, 1352; omslag
                - Projectnr. 59595: ten behoeve van een mini bulk carrier in opdracht van Bockstiegel 1995 - 1996, 1353; omslag
                - Projectnr. 59735: ten behoeve van een mini bulk carrier in opdracht van Swallow 1995 - 1996, 1354; omslag
                - Projectnr.64220: ten behoeve van een multipurpose container carrier in opdracht van C.V Andromeda te Ridderkerk 1998 - 2000, 1355; omslag
                - Projectnr. 65438: ten behoeve van een multipurpose container carrier in opdracht van C.V Capricorn te Ridderkerk 1999 - 2000, 1356; omslag
                - Projectnr. 91048: ten behoeve van een vrachtschip in opdracht van Vertom Scheepvaart- en Handelmaatschappij BV te Rotterdam 1991 - 1993, 1357; omslag
              - Damen Shipyards te Bergum inzake projectnr. 62864: ten behoeve van een zeegaande sleepboot in opdracht van Rimorchiatori Riuniti (Italië) 1989 - 1994, 1358; omslag
              - Damen Shipyard te Hardinxveld-Giessendam 1988 - 2000, 1359-1365
                - Niet gehonoreerde aanvragen 1988 - 1995, 1359; pak
                - Projectnr. 49749: ten behoeve van een Voith-Schneider sleepboot in opdracht van het Ministerie van Olie van Irak 1988 - 1995, 1360; omslag
                - Projectnr. 59747: ten behoeve van een baggerschip in opdracht van Depasa Marine International, Nigeria 1995 - 1997, 1361; omslag
                - Projectnr. 59799: ten behoeve van een chemic coaster in opdracht van Hansa Befracht (Duitsland) 1995 - 1999, 1362; omslag
                - Projectnr. 62622: ten behoeve van een baggerschip in opdracht van Depasa Marine International, Nigeria 1997 - 1998, 1363; omslag
                - Projectnr. 65432: ten behoeve van een sleepboot in opdracht van Depassa Marine International 1999 - 2000, 1364; omslag
                - Projectnr. 65593: ten behoeve van een sleepboot in opdracht van Depassa Marine International 1999 - 2000, 1365; omslag
              - Damen Shipyards Hoogezand te Hoogezand 1990 - 1998, 1366-1376
                - Drie vrachtschepen 4250 TDW in opdracht van W. Bockstiegel GmbH & Co Reederei KG M.S. Suurhusen te Emden 1995 - 1996, 1366-1368
                - Projectnr. 59598 1995 - 1996, 1366; omslag
                - Projectnr. 59769 1995 - 1996, 1367; omslag
                - Projectnr. 59770 1995 - 1996, 1368; omslag
                - Projectnr. 59765: ten behoeve van een vrachtschip 4250 TDW in opdracht van W. Bockstiegel GmbH & Co. te Emden (Duitsland) 1995 - 1997, 1369; omslag
                - Projectnr. 59766 ten behoeve van een vrachtschip in opdracht van Bockstiegel Schiffahrts GmbH te Emden (Duitsland) 1995 - 1997, 1370; omslag
                - Projectnr. 59768: ten behoeve van een multi purpose cargo vessel in opdracht van Lloyds 1995 - 1996, 1371; omslag
                - Projectnr. 59771: ten behoeve van een multi purpose cargo vessel in opdracht van Carisbrooke Shipping Plc. te Cowes, Isle of Wight, Verenigd Koninkrijk 1990 - 1996, 1372; omslag
                - Projectnr. 61503: ten behoeve van een vrachtschip 4250 TDW in opdracht van Bojen MS Oslo KG te Neermoor (Duitsland) 1996 - 1997, 1373; omslag
                - Projectnr. 61504: ten behoeve van een vrachtschip in opdracht van W. Bockstiegel GmbH & Co. te Emden (Duitsland) 1996 - 1997, 1374; omslag
                - Projectnr. 62667: ten behoeve van een vrachtschip 4250 TDW in opdracht van Bojen MS Riga KG te Neermoor (Duitsland) 1997 - 1998, 1375; omslag
                - Projectnr. 62669: ten behoeve van een vrachtschip in opdracht van Bojen MS Tallinn KG te Neermoor (Duitsland) 1997 - 1998, 1376; omslag
              - Damen Shipyards te Gorinchem 1987 - 2000, 1377-1447
                - In opdracht van Fonds National de Development SA (FND) te Mauretanië 1987 - 1993, 1377-1386
                - Projectnr. 87014: ten behoeve van een 1e Stan Fisher 3600 vissersboot 1987 - 1993, 1377; omslag
                - Projectnr. 87015: ten behoeve van een 2e Stan Fisher 3600 vissersboot 1987 - 1993, 1378; omslag
                - Projectnr. 87016: ten behoeve van een 3e Stan Fisher 3600 vissersboot 1987 - 1993, 1379; omslag
                - Projectnr. 87017: ten behoeve van een 4e Stan Fisher 3600 vissersboot 1987 - 1993, 1380; omslag
                - Projectnr. 87018: ten behoeve van een 5e Stan Fisher 3600 vissersboot 1987 - 1993, 1381; omslag
                - Projectnr. 87019: ten behoeve van een 6e Stan Fisher 3600 vissersboot 1987 - 1993, 1382; omslag
                - Projectnr. 87020: ten behoeve van een 7e Stan Fisher 3600 vissersboot 1987 - 1993, 1383; omslag
                - Projectnr. 87021: ten behoeve van een 8e Stan Fisher 3600 vissersboot 1987 - 1993, 1384; omslag
                - Projectnr. 87022: ten behoeve van een 9e Stan Fisher 3600 vissersboot 1987 - 1993, 1385; omslag